【裁判字號】    97,上訴,2604
【裁判日期】    970625
【裁判案由】    毒品危害防制條例
【裁判全文】
臺灣高等法院刑事判決                97年度上訴字第2604號
上  訴  人
即  被  告  甲○○
上列上訴人因違反毒品危害防制條例案件，不服臺灣桃園地方法
院97年度審訴字第835號，中華民國97年4月30日第一審判決（起
訴案號：臺灣桃園地方法院檢察署97年度毒偵字第473號），提
起上訴，本院判決如下：
    主  文
上訴駁回。
    理  由
一、按不服地方法院之第一審判決而上訴者，應向管轄第二審之
    高等法院為之；上訴書狀應敘述具體理由；第二審法院認為
    上訴書狀未敘述理由或上訴有第362條前段情形，應以判決
    駁回之，刑事訴訟法第361條第1、2項、第367條前段明文規
    定。而所謂具體理由，必係依據卷內既有訴訟資料或提出新
    事證，指摘或表明第一審判決有何採證認事、用法或量刑等
    足以影響判決本旨之不當或違法，而構成應予撤銷之具體事
    由，始克當之（例如：依憑證據法則具體指出所採證據何以
    不具證據能力，或依憑卷證資料，明確指出所為證據證明力
    之判斷如何違背經驗、論理法則）；倘僅泛言原判決認定事
    實錯誤、違背法令、量刑失之過重或輕縱，而未依上揭意旨
    指出具體事由，或形式上雖已指出具體事由，然該事由縱使
    屬實，亦不足以認為原判決有何不當或違法者（例如：對不
    具有調查必要性之證據，法院未依聲請調查亦未說明理由，
    或援用證據不當，但除去該證據仍應為同一事實之認定），
    皆難謂係具體理由，俾與第二審上訴制度旨在請求第二審法
    院撤銷、變更第一審不當或違法之判決，以實現個案救濟之
    立法目的相契合，並節制濫行上訴（最高法院97年度台上字
    第892號判決參照）。是倘上訴人之上訴書狀雖敘述上訴理
    由，形式上雖已指出具體事由，然該事由縱使屬實，亦不足
    以認為原判決有何不當或違法者，即與未敘述具體理由無異
    ，所為上訴，即非適法。
二、查本件上訴人即被告甲○○不服原審判決，於民國（下同）
    97年5月13日具狀提起第二審上訴，並於97年5月23日補提上
    訴之理由，有被告刑事上訴狀、上訴理由狀各1件在卷可稽
    。而被告上訴理由以原審將本案改為簡式審判程序審判，未
    能詳細審理本案，尚欠允當，爰請依法撤銷原判決，改以通
    常程序審判之，以維被告權益云云。惟查，被告於原審調查
    時，對檢察官起訴之犯罪事實為認罪之表示，受命法官即當
    庭諭知因被告為有罪之陳述，本件符合刑事訴訟法第273條
    之1第1項所規定得依「簡式審判程序」審理之要件，並向被
    告說明適用簡式審判程序之優點後，當庭訊問被告是否願意
    改依簡式審判程序即時進行審判，被告當庭答稱願意，受命
    法官並詢問辯護人及蒞庭檢察官均無意見後，諭知本件即時
    進行審判等情，有原審法院97年4月30日準備程序筆錄在卷
    可稽（見原審卷第23至25頁），則本件於原審審理時符合簡
    式審判程序之要件，且被告於原審庭訊時亦明確知悉並當庭
    同意簡式審判程序之進行，而原審法院以簡式審判程序審理
    本案亦無何違法或不當之處，被告上訴並未對實體上或證據
    取捨有任何爭執，僅認原審以簡式審判程序進行審判為不當
    云云，自無理由。被告上訴空言指摘原審判決不當，其上訴
    理由顯無依據，揆諸上揭意旨，自難謂係上訴之具體理由，
    從而，被告上訴理由未能具體指摘原判決於認定事實，適用
    法律及量刑等項有何違法或不當，本件上訴顯不合法定程式
    ，應予駁回，並不經言詞辯論為之。
據上論斷，應依刑事訴訟法第367條前段、第372條，判決如主文
。
中    華    民    國    97    年    6     月    25    日
                  刑事第十一庭審判長法  官  張連財
                                    法  官  楊照男
                                    法  官  洪光燦
以上正本證明與原本無異。
如不服本判決，應於收受送達後十日內向本院提出上訴書狀，其
未敘述上訴之理由者並得於提起上訴後十日內向本院補提理由書
（均須按他造當事人之人數附繕本）。
                                    書記官  駱麗君
中    華    民    國    97    年    6     月    25    日


司法院資訊處製作；財團法人民間司法改革基金會備份。
